【裁判字號】    99,上易,2026
【裁判日期】    991110
【裁判案由】    傷害
【裁判全文】
臺灣高等法院刑事判決                99年度上易字第2026號
上  訴  人
即  被  告  甲○○
送達代收人  丙○○
上列上訴人因傷害案件，不服臺灣臺北地方法院99年度易字第16
73號，中華民國99年8月13日第一審判決（起訴案號：臺灣臺北
地方法院檢察署99年度調偵字第444號），提起上訴，本院判決
如下：
    主  文
上訴駁回。
    事實及理由
一、本案經本院審理結果，認第一審對被告甲○○傷害人之身體
    ，處拘役59日，如易科罰金，以新臺幣1千元折算1日，核其
    認事、用法及量刑均無不當，應予維持，並引用第一審判決
    書記載之事實、證據及理由（如附件）。
二、被告上訴意旨略以：本件確係均為乙○○打被告與其妻，竟
    作偽證、誣告；其妻因主張和解，且稱渠2人所受傷害均為
    內傷不明顯，其因而作罷未驗傷；乙○○與呂美玲偵、審時
    所述全屬自編謊言，請求將相關4人全數進行測謊；其亦不
    知乙○○左臉頰挫傷何來，可能係她原有的傷或她製造出來
    的或雨傘拉扯時受傷等語。
三、按證據之證明力由法院自由判斷之，為刑事訴訟法第155 條
    第1項所明定，此項自由判斷職權之行使，苟係基於普通日
    常生活之經驗，而非違背客觀上應認為確實之定則者，即屬
    合於經驗法則，不容當事人任意指摘（最高法院30年上字第
    597號判例意旨參照）。經查：原審認定被告確有原判決事
    實欄所載之犯行，已依憑卷內證據逐一敘明，核無任何憑空
    推論之情事，所為論斷，亦與經驗法則、論理法則，均屬無
    違。被告雖執乙○○與呂美玲偵、審時以自編謊言作偽證、
    誣告，其不知乙○○左臉頰挫傷何來云云上訴以為辯解，惟
    查：被告甲○○坦承確有在德泰家具店手持雨傘與乙○○拉
    扯及以雨傘打到呂美玲之事實；再被告甲○○拿雨傘毆打乙
    ○○頭、手、臉、耳朵及用腳踹張女的腳、腰等傷害情節，
    業據證人即告訴人乙○○於原審審理時指訴綦詳，且與證人
    呂美玲於偵查及原審審理時之證述情節，互核相符一致，復
    有乙○○於99年1月23日21時57分許至台大醫院驗傷，驗傷
    診斷結果，受有右手腕擦傷、左手掌挫傷、左臉頰挫傷，有
    國立台灣大學醫學院附設醫院診斷證明書，及乙○○受傷照
    片3紙在卷可佐，本件事證明確，被告犯行洵堪認定；至被
    告上訴意旨要求將相關4人（即被告、丙○○、乙○○與呂
    美玲）全數進行測謊，核無調查之必要，併此敘明。被告上
    訴執乙○○與呂美玲2人以自編謊言作偽證，否認犯行，顯
    然無據。原審依卷內事證，對被告論罪並科處上揭之刑，認
    事用法，核無不當，量刑亦甚妥適，應予維持，被告上訴，
    為無理由，應予駁回。
據上論結，應依刑事訴訟法第368條、第373條，判決如主文。
本案經檢察官董怡臻到庭執行職務。
中    華    民    國    99    年    11    月    10    日
                  刑事第十五庭  審判長法  官  沈宜生
                                      法  官  林明俊
                                      法  官  賴邦元
以上正本證明與原本無異。
不得上訴。
                                      書記官  魏淑娟
中    華    民    國    99    年    11    月    10    日

司法院資訊處製作；財團法人民間司法改革基金會備份。
